---
title: "Visualización FCI"
author: "Apaza Noelia"
date: "2024-08-27"
output:
  pdf_document: default
  html_document: default
---

### Análisis de cartera FCI

Leemos los datos de FCI 1826 - Valores Negociables de Banco Provincia

```{r warning=FALSE}
library(dplyr) #para manipulación de datos
library(tidyr) #para manipulación de datos
library(readxl) #leer los datos
library(ggplot2) #para gráficos
library(flextable)
library(lubridate)

```

Tomamos los datos de movimiento de suscripción y rescate de información 
```{r}
df = read_excel("20082024_1822_movimientos.xlsx", skip = 1) 
```

Luego tomamos el comportamiento de la variable (VN)

```{r}
df_fci = read_excel("Provincia Fondos - Sociedad Gerente de Fondos Comunes de Inversión del Grupo Provincia.xlsx")
```


##### Nos quedamos con los datos de suscripción 

```{r}
transacciones = df %>% 
  filter(Descripción == "Suscripción Cuotas P")

transacciones = transacciones %>%
  rename(Fecha_Movimiento = 'Fecha Movimiento')


```


Si tenemos fechas repetidas las agrupamos para tener los fondos por día. 
```{r}

transacciones_agrupadas = transacciones %>%
  group_by(Fecha_Movimiento, Descripción) %>%
  summarise(
    Credito = sum(Crédito, na.rm = TRUE),
    Debito = sum(Débito, na.rm = TRUE),
    Saldo = sum(Saldo, na.rm = TRUE)
  ) %>%
  ungroup() #quito el agrupamiento



```


Configuramos las fechas
```{r}

transacciones_agrupadas = transacciones_agrupadas %>%
  mutate(Fecha_Movimiento = as.Date(Fecha_Movimiento, format = "%d/%m/%Y"))

str(transacciones_agrupadas)
```

```{r}
transacciones_agrupadas = transacciones_agrupadas %>%
  arrange(desc(Fecha_Movimiento))

transacciones_agrupadas
```

### Análisis de los fondos

Se fragmentara en dos etapas. Revisión de saldos y de credito. El primero es para revisar el acumulado y el de credito para simular cuanto hubiera sido el saldo si se mantenia la suscripción y no teniamos rescate. 

#### FCI Acumulado - Saldo

Revisar como se comportaron los saldos para revisar como fue la fluctuación del total de las variables. 

Primero revisamos como estan los datos del fondo y su comportamiento diario.

Ajustamos la variable Fecha a Date
```{r}

#str(df_fci)

df_fci = df_fci %>%
  mutate(Fecha = as.Date(Fecha, format = "%d/%m/%Y"))

str(df_fci)

```

Revisamos comportamiento de la variable 

```{r warning=FALSE}
# Instalar la librería (si aún no está instalada)
#install.packages("quantmod")

# Cargar la librería
library(quantmod)
library(xts)
```


```{r}

df_fci = df_fci %>%
  rename(Valor_Cuota_Parte = 'Valor Cuota Parte')


```



Necesitamos convertir el dataframe a un objeto xts, donde las fechas sean las filas y los valores sean los precios.


```{r}

# Convierte el dataframe a un objeto xts, usando Fecha como índice
df_fci_xts = xts(df_fci$Valor_Cuota_Parte, order.by = df_fci$Fecha)

chartSeries(df_fci_xts, theme = "white", name = "Cotizacion de FCI")

```



### Realizamos las simulaciones. 


* Grafico de lineas 
* Grafico de barras
* Grafico de candelas

```{r}


library(quantmod)

chartSeries(df_fci_xts, lwd=10,
            type=  "line",
            subset= "2023",
            theme = chartTheme("white"))


chartSeries(df_fci_xts, lwd=10,
            type=  "line",
            subset= "2024",
            theme = chartTheme("white"))


```


Grafico de barras


```{r}

chart_Series(df_fci_xts,
             type="bars",
             show.grid= TRUE,
             subset = "2023"
             )

#class(df_fci_xts)

chart_Series(df_fci_xts,
             type = "candlesticks",
             subset = "2023",
             show.grid = TRUE,
             up.col= "white",
             down.col= "black"
             )



```



* Gráfico de barras

```{r}

ggplot(df_fci, aes(x= Fecha, y= Valor_Cuota_Parte))+
  geom_line()


```



```{r}
## grafico con tendencia


ggplot(df_fci, aes(x = Fecha, y = Valor_Cuota_Parte)) +
  geom_line() +
  geom_smooth(method = "loess", se = FALSE, color = "blue") +
  labs(title = "Valor de Cuota Parte con Línea de Tendencia",
       x = "Fecha",
       y = "Valor de Cuota Parte")


```




Convertimos la columna de fecha movimiento para evitar que la tabla se pueda romper en la union. 

```{r}

df = df %>%
  rename(
    Fecha = `Fecha Movimiento`
  )

```


Unimos los dos df y corroboramos el formato fecha 

```{r}

df$Fecha <- as.Date(df$Fecha, format = "%d/%m/%Y")
df_fci$Fecha <- as.Date(df_fci$Fecha, format = "%d/%m/%Y")

# Unir los dataframes por la columna Fecha
df_unido = merge(df_fci, df, by = "Fecha", all.x = TRUE)
df_unido_1 = merge(df, df_fci, by = "Fecha", all.x = TRUE)

```

Creo la columna de los saldos que representan las suscripciones

```{r}


# Crear la nueva columna
df_unido_1 <- df_unido_1 %>%
  mutate(saldo_pesos = ifelse(is.na(Crédito), NA, Crédito * Valor_Cuota_Parte))


```



Se armo un gráfico de barras con las compras

```{r}

ggplot(df_unido_1, aes(x= Fecha, y= saldo_pesos))+
  geom_col()

```


Si reviso comportamiento de las suscripciones si las mantenia en el tiempo

```{r}

#Armo las series 

max(df$Crédito)

df_unido %>%
  filter(Crédito == max(df$Crédito) )

```





```{r}

df_filtrado = df_unido %>%
  filter(Fecha >= "2023-05-24")

```


```{r}

# Reemplazar NA con 0 en la columna Saldo
df_filtrado <- df_filtrado %>%
  mutate(Saldo = replace_na(Saldo, 0))

# Sumar todos los valores de la columna Saldo
total_saldo_credito <- sum(df_filtrado$Saldo)

```




```{r}


df_filtrado_1 <- df_filtrado %>%
  mutate(saldo_pesos_hipotetico = total_saldo_credito * Valor_Cuota_Parte) #Valor de la cuota parte la primera vez que tuve perfil agresivo

```



Grafico la serie
```{r}

ggplot(df_filtrado_1, aes(x= Fecha, y= saldo_pesos_hipotetico))+
  geom_line()

```



```{r}

df_filtrado_2 <- df_filtrado_1 %>%
  drop_na()


```




```{r}
# Agregar una columna para identificar el origen de cada dataset
df_unido_1 <- df_unido_1 %>%
  mutate(Source = "Original")

df_filtrado_2 <- df_filtrado_2 %>%
  mutate(Source = "Hipotetico")

# Unir los dos dataframes
df_combined <- bind_rows(df_unido_1, df_filtrado_2)
```




```{r}

ggplot(df_combined, aes(x= Fecha, y= saldo_pesos))+
  geom_col()

ggplot(df_filtrado_2, aes(x= Fecha, y= saldo_pesos_hipotetico))+
  geom_col()




```






